臺灣臺北地方法院民事判決　　　　　　　94年度訴字第6314號
原　　　告　　台灣中小企業銀行股份有限公司
法定代理人　　甲○○
訴訟代理人　　乙○○
被　　　告　　榮弘企業有限公司
兼法定代理人　蘇方巖
被　　　告　　丙○○
上列當事人間請求清償借款事件，本院於民國94年12月21日言詞
辯論終結，判決如下：
    主    文
被告榮弘企業有限公司、蘇方巖及丙○○應連帶給付原告新臺幣
陸拾肆萬壹仟玖佰壹拾柒元，及自民國九十四年四月二十六日起
至清償日止，按年息百分之六點一五計算之利息，並自民國九十
四年五月二十六日起至民國九十四年十一月二十五日止，按上開
利率百分之十，自民國九十四年十一月二十六日起至清償日止，
按上開利率百分之二十計算之違約金。
被告蘇方巖應給付原告新臺幣捌仟佰拾柒元，及自民國九十
四年五月二十六日起至清償日止，按年息百分之十五計算之利息
。
被告蘇方巖應給付原告新臺幣陸萬柒仟壹佰伍拾貳元，及其中新
臺幣陸萬伍仟零拾肆元，自民國九十四年七月八日起至清償日
止，按年息百分之十七計算之利息，並自民國九十四年八月二十
二日起至清償日止，按月計付新臺幣陸佰元之手續費。
訴訟費用由被告榮弘企業有限公司、蘇方巖及丙○○連帶負擔十
分之九，餘由被告蘇方巖負擔。
本判決第一項於原告以新臺幣貳拾壹萬肆仟元為被告供擔保後，
得假執行。
本判決第二、三項得假執行。
    事實及理由
壹、程序方面：
    本件依兩造所訂借據第6條第7項、授信約定書第12條及小額
    信用貸款約定書第14條等約定，均合意由本院為第一審管轄
    法院，故本院有管轄權。又被告等均未於言詞辯論期日到場
    ，核無民事訴訟法第386條所列各款情形，爰依原告之聲請
    ，由其一造辯論而為判決。
貳、實體方面：
一、原告起訴主張：
(一)、被告榮弘企業有限公司（下稱被告榮弘公司）於民國93年5
    月25日邀同其餘被告蘇方巖、丙○○等2人為連帶保證人，
    簽立借據向原告台灣中小企業銀行股份有限公司借款新臺幣
    （下同）900,000元，約定借款期間自93年5月25日起至96年
    5月25日止，利息按原告當時之基準利率加年利率2.8%機動
    計算（請求時為年息6.15%），自實際撥款日起，依年金法
    按月攤還本息，遲延履行時，除仍按上開利率計息外，逾期
    在6個月以內者，按上開利率10%，逾期在6個月以上者，按
    上開利率20%加計違約金，如未依約清償，喪失期限利益，
    視同全部到期，且合意以本院為第一審管轄法院。詎被告榮
    弘公司自94年5月25日起即未依約還款，尚欠本金641,917元
    ，及如主文第1項所示之利息與違約金迄未清償，依雙方上
    開約定，被告榮弘公司即喪失期限利益，視同全部到期；而
    其餘被告蘇方巖、丙○○等2人為連帶保證人，自應負連帶
    清償責任。
(二)、又被告蘇方巖復於民國93年5月25日與原告訂立小額信用貸
    款約定書，向原告借款100,000元，約定借款期間自93年5月
    25日起至94年5月25日止，自借款日起，每1個月為1期，按
    期平均攤還8,333元，如未依約按期繳款、借款到期或視為
    全部到期而未立即償還時，則按年息15%計付遲延利息，且
    約定借款人如未依約清償，即喪失期限利益，視同全部到期
    ，並合意以本院為第一審管轄法院。詎被告蘇方巖自94年5
    月25日起即未依約還款，尚欠本金8,337元，及如主文第1項
    所示之利息迄未清償，依雙方上開約定，被告蘇方巖即喪失
    期限利益，視同全部到期。
(三)、另被告蘇方巖於民國93年4月28日與原告訂立信用卡使用契
    約，並領用原告發行之MASTER信用卡1張，卡號為：0000000
    000000000號，依約被告即得持上開信用卡於特約商店簽帳
    消費，但應於當期繳款截止日前向原告清償，或以循環信用
    方式繳付最低應繳金額。又依兩造所訂信用卡約定條款第15
    條之規定，持卡人如未於每月繳款截止日前付清當期最低應
    繳金額或遲誤繳款期限，應計付循環信用利息，而各筆循環
    信用利息之計算，係將各筆得計入循環信用本金之帳款，自
    各筆帳款結帳日之次日起，以年息17%計算至該筆帳款結清
    之日止。詎被告蘇方巖未依約履行，自94年7月21日起即未
    依約繳款，尚欠67,152元未為給付（其中包含信用卡消費款
    65,034元、違約金1,818元，及逾期手續費300元），依兩造
    信用卡約定條款第21條規定，被告蘇方巖已喪失期限利益，
    應即清償所有未償還之全部款項。
(四)、爰依消費借貸、連帶保證及信用卡使用契約之法律關係起訴
    請求，除供擔保金額外，並聲明如主文所示。
二、本件被告等均未於言詞辯論期日到場，亦未提出書狀作何聲
    明或陳述。
三、得心證之理由：
(一)、本件原告起訴主張之事實，已據其提出借據1紙、授信約定
    書3份、電腦應收帳款明細單、卡友樂透申請書、電腦帳務
    查詢單、信用卡申請書及約定條款及信用卡消費明細表各1
    份等件為證，其主張核與上開證物相符，且被告等均已於相
    當時期受合法之通知，既未於言詞辯論期日到場，復未提出
    準備書狀爭執，依民事訴訟法第280條第3項前段、第1項前
    段規定，視同自認，是原告主張之事實，堪信為真實。
(二)、按消費借貸之借用人應於約定期限內，返還與借用物種類、
    品質、數量相同之物，民法第478條前段定有明文；又所謂
    連帶保證，係指保證人與主債務人就債務之履行，對於債權
    人各負全部給付之責任者而言，是連帶保證債務之債權人得
    同時或先後向保證人為全部給付之請求。再按遲延之債務，
    以支付金錢為標的者，債權人得請求依法定利率計算之遲延
    利息。但約定利率較高者，仍從其約定利率；當事人得約定
    債務人於債務不履行時，應支付違約金，民法第233條第1項
    、第250條第1項分別定有明文。查本件被告榮弘公司、蘇方
    巖各向原告借款，均未依約清償，均喪失期限利益，視為全
    部到期，又被告蘇方巖、丙○○等2人則為被告榮弘公司向
    原告借款之連帶保證人，自應就該部分之欠款負連帶保證之
    債務，另被告蘇方巖復積欠上開消費簽帳款未為清償，均已
    如前述，揆諸前開說明及規定，被告榮弘公司、蘇方巖及丙
    ○○等3人就如主文第1項所示之本金、利息及違約金，應負
    連帶清償責任，而被告蘇方巖就如主文第2、3項所示之本金
    、利息及手續費，亦應負清償之責。從而，原告依消費借貸
    、連帶保證及信用卡使用契約之法律關係，分別請求被告榮
    弘公司、蘇方巖及丙○○等3人連帶給付如主文第1項所示之
    本金、利息與違約金，被告蘇方巖給付如主文第2、3項所示
    之本金、利息及手續費，均為有理由，應予准許。
(三)、本判決主文第1項，原告陳明願供擔保，請求宣告假執行，
    核無不合，茲酌定相當之擔保金額，予以准許。又本判決主
    文第2、3項所命給付之金額，均未逾500,000元，應依職權
    宣告假執行。
、結論：本件原告之訴為有理由，依民事訴訟法第385條第1項
    前段、第85條第2項、第78條、第390條第2項、第389條第1
    項第5款，判決如主文。
中　　華　　民　　國　　94　　年　　12　　月　　30　　日
                  民事第六庭    法　官　楊晉佳
以上正本係照原本作成。
如不服本判決，應於送達後20日內依對造人數檢具繕本向本院提
出上訴狀上訴於臺灣高等法院。
中　　華　　民　　國　　95　　年　　1 　　月　　2 　　日
                                書記官  朱俶伶
